【裁判字號】    92,聲判,32
【裁判日期】    920508
【裁判案由】    聲請交付審判
【裁判全文】
臺灣板橋地方法院刑事裁定                          九十二年度聲判字第三二號
    聲  請  人
    即  告訴人  甲○○
    代  理  人  曾文杞律師
    被      告  乙○○
右列聲請人因被告過失致死案件，不服臺灣高等法院檢察署九十二年度上聲議字第七
一五號駁回再議之處分（原不起訴處分案號：臺灣板橋地方法院檢察署九十一年度偵
字第二○四九七號），聲請交付審判，本院裁定如左：
    主  文
聲請駁回。
    理  由
一、聲請意旨略以：（一）按「汽車行駛時，駕駛人應注意車前狀況及兩車併行之間
    隔，並隨時採取必要之安全措施。」道路交通安全規則第九十四條第三項定有明
    文。本件被告乙○○看見被害人許志強騎乘機車欲超越他車時，被告與被害人間
    必然尚距甚遠，則被告顯然於遠處即已看見被害人機車欲超越他車之行動，並已
    看見自小客車與機車互相擦撞，被告即已認識危險之存在，且顯有充足之應變時
    間，惟事故現場並無任何煞車痕跡，足徵被告雖已認識危險之存在，竟未加以注
    意，復未依前揭道路交通安全規則之規定「採取必要之安全措施」，被告顯有過
    失，自應負過失致人於死之刑責。（二）證人周世傑既行駛於被告之前方，則其
    看見被告所駕駛之自小貨車輾過翻滾中之被害人及被害人翻滾時與被告所駕自小
    客車之距離之證詞，存有瑕疵，當無足採。（三）檢察官未履勘肇事現場，調查
    現場環境等語。
二、按告訴人不服上級法院檢察署檢察長或檢察總長認再議為無理由而駁回之處分者
    ，得於接受處分書後十日內委任律師提出理由狀，向該管第一審法院聲請交付審
    判。法院認為交付審判之聲請不合法或無理由者，應駁回之。刑事訴訟法第二百
    五十八條之一、第二百五十八條之三第二項前段，分別定有明文。
三、查本件聲請人告訴被告乙○○過失致死案件，先經臺灣板橋地方法院檢察署檢察
    官認罪證不足，以九十一年度偵字第二○四九七號處分不起訴在案；聲請人不服
    檢察官之原處分聲請再議，同因罪證不足，經臺灣高等法院檢察署檢察長以九十
    二年度上聲議字第七一五號處分書駁回聲請人再議之聲請，此經本院依職權調取
    臺灣板橋地方法院檢察署九十一年度偵字第二○四九七號卷證併上開處分書可稽
    。茲聲請人仍執前開情詞聲請交付審判，然查：
（一）依現場目擊證人周世傑於偵查時所述：「我當時騎機車與被告同方向行駛，我
      在黃車前面，我騎得很慢，因為後面有我朋友騎機車，我要隨時注意他的位置
      ，我看見系爭重機車車速很快，要超越前方不詳車號自小客車，但因超車不慎
      ，與該自小客車擦撞，騎士因而倒地翻滾幾圈，重機車則向前滑行，騎士倒在
      伊車道上，因而被我後方之系爭自小貨車輾過，該自小客車駕駛乙○○有立即
      下車看並請伊報警」、「（問：死者翻滾時與黃車距離？）沒有很遠，大約有
      一、二台自小客車距離。當時死者一直在翻滾，死者是翻滾過程中被黃車撞到
      ，不是停止後才被撞到。（問：當時情形？）我看到的是黃車將他輾過，黃當
      時車子亂移，我怕他撞上來，我趕快跳車，然後停在路邊，後來我朋友才達到
      ，我已看到死者在翻滾，至於輾到何處，我不清楚，但我確定黃車有輾過他。
      」（見台灣板橋地方法院檢察署九十一年度相字第六一六號相驗卷，第三十七
      頁），核與被告乙○○於偵查時供稱：「我開小發財車，要自三峽往板橋，死
      者騎機車與我相反方向。當時有一台自小客車與他同方向，他與自小客車車速
      都在七十左右，當時機車是要超車，我雖然有看到，但死者機車忽然跑到我車
      道他車倒在中線上，應是要超車，不知怎麼人忽然倒在我車道上，機車停在雙
      黃線上，我看他時他正在超車。至於他後來會倒地，我沒有看到，因天色已昏
      暗。我看到他倒時，我已輾過他，因為他已倒在我車前」（見同上相驗卷第三
      十六頁背面）等語，互核相符，是本件事故之發生係因被害人騎機車欲超越不
      明車輛，在併行時，因不明原因先行倒地，被害人摔倒於對向車道內，遭對向
      駛來，見狀應變不及之被告車輛輾壓。再本件車禍經送請臺灣省臺北縣區車輛
      行車事故鑑定委員會、臺灣省車輛行車事故覆議鑑定委員會鑑定及覆議結果，
      亦均同此認定，有各該委員會函共二紙附卷可稽。是證人周世傑可清楚看見被
      害人因超車不慎，以致倒在被告車道內，而後遭反應不及的被告車輛輾過之過
      程，及被告當時車速應不快，且被告車輛行駛在證人周世傑不遠之後，在被害
      人倒在其車道正翻滾時，已反應不及致輾過被害人，被告應無過失。
（二）肇事現場之行車速限、當時氣候、路況等情，於案發當時已由現場處理員警調
      查詳盡，此有附卷之臺北縣警察局土城分局頂埔分駐派出所道路交通事故調查
      報告表一件，及交通事故現場照片二十四張在卷足稽，尚無無其他事證有現場
      勘驗之必要。
（三）聲請人雖主張應傳訊證人即與證人周世傑同行之友人、及請求將本件送警察大
      學交通系再為科學方法鑑定肇事原因、並提出汽車行駛距離及反應距離一覽表
      與汽車煞車距離、行車速度及道路摩擦係數對照表等以為新證據，惟按在交付
      審判案件之程序中，法院所得審理之證據應以偵查中曾顯現之證據為限，不可
      就聲請人新提出之證據及主張之證據方法再為調查，亦不可蒐集偵查卷以外之
      證據。此有台灣高等法院九十一年四月二十五日第一次刑事庭庭長法律問題研
      究會議決議可參，上開證據聲請人於偵查中既未提出，本院自無從審酌，其乃
      是否屬刑事訴訟法第二百六十條第一款發現新事實或新證據，得否請檢察官再
      行起訴之問題。
四、綜上各情，足見原偵查、再議程序以被告乙○○犯罪嫌疑不足，而分別為不起訴
    訴處分、再議駁回之處分，核無不當。本件依現存證據尚難被告有何過失致死之
    犯行，聲請人聲請交付審判，自無理由。揆諸首揭說明，自應予以裁定駁回。
據上論斷，應依刑事訴訟法第二百五十八條之三第二項前段，裁定如主文。
中      華      民      國      九十二      年     五      月     八    日
                              臺灣板橋地方法院刑事第一庭
                                審判長法  官  胡 堅 勤
                                      法  官  楊 千 儀
                                      法  官  李 君 豪
右正本證明與原本無異
本件裁定不得抗告
                                      書記官  吳 詩 琳
中      華      民      國      九十二      年      五      月    十二  日


司法院資訊處製作；財團法人民間司法改革基金會備份。
